臺灣臺中地方法院民事裁定
111年度小上字第123號
上  訴  人  郭助銘  
被上訴人    李金媛  
訴訟代理人  李偉宏  
上列當事人間請求損害賠償事件，上訴人對於民國111年6月7日
本院臺中簡易庭110年度中小字第2849號第一審小額民事判決提
起上訴，本院合議庭裁定如下：
    主    文
上訴駁回。
第二審訴訟費用新臺幣1,500元由上訴人負擔。
    理    由
一、按關於請求給付金錢或其他代替物或有價證券之訴訟，其標
    的金額或價額在新臺幣10萬元以下者，適用本章所定之小額
    程序。對於小額程序之第一審裁判之上訴或抗告，非以其違
    背法令為理由，不得為之。上訴狀內應記載上訴理由，表明
    下列各款事項：一、原判決所違背之法令及其具體內容。二
    、依訴訟資料可認為原判決有違背法令之具體事實，民事訴
    訟法第436之8條、第436條之24第2項、第436條之25定有明
    文。次按以判決有不適用法規或適用不當為上訴理由時，其
    上訴狀應有具體之指摘，並揭示該法規之條項或內容，若係
    成文法以外之法則，應揭示該法則之旨趣，倘為司法院解釋
    或最高法院之判例，則應揭示該判解之字號或其內容，如依
    民事訴訟法第469條所列第1款至第5款理由提起上訴時，其
    上訴狀應揭示合於該條款之事實，上訴狀如未依此項方法表
    明者，即難認已對原判決之違背法令有具體之揭示，其上訴
    自難認為合法（最高法院71年度台上字第314號裁定意旨參
    照）。又按判決不適用法規或適用不當者，為違背法令。有
    下列各款情形之一者，其判決當然為違背法令：一、判決法
    院之組織不合法。二、依法律或裁判應迴避之法官參與裁判
    。三、法院於審判權之有無辨別不當或違背專屬管轄之規定
    。但當事人未於事實審爭執，或法律別有規定者，不在此限
    。四、當事人於訴訟未經合法代理。五、違背言詞辯論公開
    之規定，亦為民事訴訟法第468條、第469條第1至5款所明定
    ，依同法第436條之32第2項規定於小額程序準用之。再按上
    訴不合法者，第二審法院應以裁定駁回之，民事訴訟法第44
    4 條第1 項前段亦有明文，且於小額事件之上訴程序亦準用
    之，此參照民事訴訟法第436 條之32第2 項之規定自明。
二、上訴意旨略以：上訴人之油資不應為收入之兩成，以民國11
    1年2月至6月為例，平均每週油資應為新臺幣1,067元，原判
    決不利於上訴人部分應廢棄等語。
三、經查，本件上訴人係對於小額訴訟程序之第一審判決提起上
    訴，惟依其上訴理由，僅係就其於原審業已主張及原審業已
    審理判斷之事實及證據內容再為爭執，上訴人並未具體指摘
    原審判決所違反法令之條項或其內容，亦未表明原審判決有
    何應適用法規而不適用，或所適用之法規有如何之不當，或
    其採證有違背如何之證據法則、或依訴訟資料有何民事訴訟
    法第469條第1款至第5款規定判決當然違背法令等情事，揆
    諸前揭說明，本件上訴為不合法，應予駁回。
四、依民事訴訟法第436條之32第1項準用同法第436條之19規定
    ，小額訴訟程序之第二審法院為訴訟費用之裁判時，應確定
    其訴訟費用額。本件訴訟費用額確定為1,500元，爰諭知如
    主文第2項所示。
五、據上論結，本件上訴為不合法，依民事訴訟法第436條之32
    第1項、第2項、第444條第1項前段、第436條之19第1項、第
    95條、第78條，裁定如主文。　　
中　　華　　民　　國　　111 　年　　12 　　月　　6  　日
                  民事第四庭  審判長法  官 吳國聖  
                                    法  官 蔡家瑜 
                                    法  官 侯驊殷 
正本係照原本作成。
本件裁定不得抗告。
中　　華　　民　　國　　111 　年　　12　　月　　7 　　日
                                   書記官 吳克雯